臺灣高等法院民事裁定
110年度抗字第4號
抗  告  人  張寶玉  

上列抗告人因與相對人陳文忠間聲明異議事件，對於中華民國10
9年12月1日臺灣臺北地方法院109年度執事聲字第206號裁定提起
抗告，本院裁定如下： 
    主  文
抗告駁回。
抗告費用由抗告人負擔。
    理  由
一、按提起抗告除別有規定外，應於裁定送達後10日之不變間內
    為之，民事訴訟法第487條本文定有明文。又提起抗告如逾
    抗告期間，原法院應以裁定駁回之，同法第495條之1第1項
    前段、第442條第1項亦有明文。又送達不能依民事訴訟法第
    136條及第137條規定為之者，得將文書寄存送達地之自治或
    警察機關，並作送達通知書兩份，一份黏貼於應受送達人住
    居所、事務所、營業所或其就業處所門首，另一份置於該送
    達處所信箱或其他適當位置，以為送達，民事訴訟法第138
    條第1項亦有規定。且依同條第2項規定，寄存送達自寄存之
    日起，經10日發生效力。至應受送達人如於寄存送達發生效
    力前領取寄存文書者，固應以實際領取之時為送達之時，乃
    屬當然（92年2月7日民事訴訟法第138條立法理由可參），
    惟應受送達人如於寄存送達經10日發生效力後始領取或並未
    前往領取，於送達之效力則均無影響。
二、抗告意旨略以：原法院於民國（下同）109年9月30日以109
    年度執事聲字第206號裁定（下稱系爭裁定），認相對人陳
    文忠對該院司法事務官於109年8月10日所為101年度司執字
    第25835號裁定（下稱原處分）所為聲明異議為有理由，將
    原處分廢棄，發回原司法事務官更為適當之處分，系爭裁定
    寄存於新北市政府警察局三重分局中興橋派出所，伊於109
    年11月7日實際領取簽收系爭裁定，並於同年月17日對之提
    起抗告，並未逾期。原法院違法濫用民事訴訟法第138條規
    定，逕以寄存送達派出所之日計算抗告期間，以伊抗告逾期
    為由，於109年12月1日以109年度執事聲字第206號裁定（下
    稱原裁定）駁回伊之抗告，於法不合。爰提起抗告，請求廢
    棄原裁定等語。
三、經查系爭裁定於109年10月16日寄存於抗告人住所地所在之
    警察機關即新北市政府警察局三重分局中興橋派出所，並由
    郵務人員製作送達通知書，一份黏貼於抗告人住所門首，另
    一份置於其住所信箱，以為送達等情，有送達證書在卷可證
    （見原法院109年度執事聲字第206號卷第47頁），依民事訴
    訟法第138條第2項規定，自寄存之日起，經10日發生效力，
    且依民法第121條第1項規定，以其期間末日之終止，為10日
    期間之終止，此後即開始計算所應為訴訟行為之法定不變期
    間，不因應受送達人逾該期間前往領取或未前往領取而有不
    同。是抗告人對系爭裁定之抗告期間，依上開說明，應自同
    年10月27日起算10日，加計在途期間2日，算至同年11月9日
    （109年11月7日為星期六休息日，順延2日）屆滿。抗告人
    遲至109年11月17日始具狀提出抗告，有民事抗告狀之原法
    院收狀戳章可證（見本院卷第5頁），已逾抗告期間，自非
    合法。原裁定以抗告人抗告逾期為由，駁回其抗告，於法核
    無違誤。抗告人以其於109年11月7日前往領取系爭裁定，抗
    告期間應自同年月8日起算，容有誤會。抗告意旨指摘原裁
    定不當，聲明廢棄，為無理由，應予駁回。
四、據上論結，本件抗告為無理由，爰裁定如主文。
中　　華　　民　　國　　110 　年　　1 　　月　　29　　日
                  民事第十九庭  
                      審判長法  官  魏麗娟
                            法  官  張婷妮
                            法  官  陳慧萍
正本係照原本作成。
本裁定除以適用法規顯有錯誤為理由外，不得再抗告。如提起再
抗告，應於收受送達後10日內委任律師為代理人向本院提出再抗
告狀。並繳納再抗告費新臺幣１千元。
中　　華　　民　　國　　110 　年　　2 　　月　　1 　　日

  　　　　　　　　　　　　　書記官  任正人